【裁判字號】    97,訴,4105
【裁判日期】    971105
【裁判案由】    毒品危害防制條例
【裁判全文】
臺灣板橋地方法院刑事判決              97年度訴字第4105號
公  訴  人  臺灣板橋地方法院檢察署檢察官
被      告  甲○○
                    （現另案在臺灣臺北監獄臺北分監執行）
上列被告因違反毒品危害防制條例案件，經檢察官提起公訴（97
年度毒偵字第6770號），本院訊問被告為有罪陳述後，改依簡式
審判程序審理，並判決如下：
    主  文
甲○○施用第一級毒品，累犯，處有期徒刑拾月。
    事  實
一、甲○○於民國87年間因施用毒品案件，經本院於87年6 月1
    日以87年度訴字第833 號裁定觀察勒戒後，因認有繼續施用
    傾向，而於87年7 月3日 裁定令入戒治處所施以強制戒治，
    嗣因戒治成效良好，再於88年1 月14日裁定停止戒治，所餘
    戒治期間付保護管束，88年7 月2 日保護管束期滿後經本院
    於88年7 月31日判決免刑確定；嗣於92年間因施用毒品案件
    ，經臺灣桃園地方法院以92年度毒聲字第451 號裁定令入戒
    治處所施以強制戒治，至93年1 月9 日因毒品危害防制條例
    修正而出所，刑案部分則經同院以92年度訴字第1348號判處
    有期徒刑10月確定；再於96年間因施用毒品案件，經同院以
    96年度訴字第846 號判處有期徒刑8 月、8 月確定，嗣由同
    院以96年度聲減字第8719號裁定減刑，並定應執行刑為有期
    徒刑8 月確定。詎明知海洛因係毒品危害防制條例第2 條第
    2 項第1 款所定之第一級毒品，依法不得施用、持有，竟於
    基於施用第一級毒品海洛因之犯意，於97年7 月4 日上午某
    時，在其臺北縣泰山鄉○○路68號2 樓住處，以將海洛因粉
    末摻放在香菸內點燃之方式，施用第一級毒品海洛因1 次。
    嗣於同日晚間19時45分許經警通知前往採集尿液，呈嗎啡陽
    性反應，而悉上情。
二、案經臺北縣政府警察局新莊分局報告臺灣板橋地方法院檢察
    署檢察官偵查起訴。
    理  由
一、訊據被告甲○○於本院審理中，對上揭事實均已坦承不諱，
    而被告經警於97年7 月4 日19時45分許採尿送驗結果（檢體
    編號：D0000000號），呈嗎啡陽性反應，有姓名代碼對照表
    、臺灣檢驗科技股份有限公司濫用藥物尿液檢驗報告各1 件
    在卷可查（見偵查卷第7 頁、第14頁）。足見被告所為自白
    與事實相符，而得採為認定之依據。次查，被告於87年間因
    施用毒品案件，經本院於87年6 月1 日以87年度訴字第833
    號裁定觀察勒戒後，因認有繼續施用傾向，而於87年7 月3
    日裁定令入戒治處所施以強制戒治，嗣因戒治成效良好，再
    於88年1 月14日裁定停止戒治，所餘戒治期間付保護管束，
    88年7 月2 日保護管束期滿後經本院於88年7 月31日判決免
    刑確定；嗣於92年間因施用毒品案件，經臺灣桃園地方法院
    以92年度毒聲字第451 號裁定令入戒治處所施以強制戒治，
    至93年1 月9 日因毒品危害防制條例修正而出所，刑案部分
    則經同院以92年度訴字第1348號判處有期徒刑10月確定；再
    於96年間因施用毒品案件，經同院以96年度訴字第846 號判
    處有期徒刑8 月、8 月確定，嗣由同院以96年度聲減字第87
    19號裁定減刑，並定應執行刑為有期徒刑8 月確定乙節，有
    台灣高等法院被告前案紀錄表及刑案查註紀錄表各1 件在卷
    可稽。被告於上開強制戒治執行完畢後5 年內已再犯施用毒
    品犯行，又為本件施用毒品犯行，自得予以追訴處罰（最高
    法院九十七年度第五次刑事庭會議決議參照）。本件事證明
    確，被告犯行堪以認定。
二、按海洛因屬毒品危害防制條例第2 條第2 項第1 款所列之第
    一級毒品，核被告甲○○所為，係犯毒品危害防制條例第10
    條第1 項之施用第一級毒品海洛因罪。其施用前後非法持有
    第一級毒品之低度行為，已為施用之高度行為所吸收，不另
    論罪。又查，被告於92年間因施用毒品案件，經臺灣桃園地
    方法院以92年度訴字第1348號判處有期徒刑10月，於92年12
    月5 日確定，並於95年9 月9 日縮刑期滿執行完畢乙節，有
    臺灣高等法院被告前案紀錄表1 件在卷可稽。被告於上開有
    期徒刑執行完畢後，5 年內故意再犯本件有期徒刑以上之罪
    ，為累犯，應依刑法第47條第1 項之規定加重其刑。爰審酌
    被告已有施用毒品紀錄，竟又為本件犯行，顯見其未知戒除
    毒癮，意志力薄弱，並考量施用毒品乃自戕行為，所生危害
    非鉅，暨被告坦承施用毒品犯行之犯後態度等一切情狀，量
    處如主文所示之刑。
三、末按「除被告所犯為死刑、無期徒刑、最輕本刑為三年以上
    有期徒刑之罪或高等法院管轄第一審案件者外，於前條第一
    項程序進行中，被告先就被訴事實為有罪之陳述時，審判長
    得告知被告簡式審判程序之旨，並聽取當事人、代理人、辯
    護人及輔佐人之意見後，裁定進行簡式審判程序」，刑事訴
    訟法第273 條之1 第1 項定有明文。查本件被告涉犯之毒品
    危害防制條例第10條第1 項之施用毒品罪，法定本刑均非最
    輕本刑為3 年以上有期徒刑之罪，且被告於本院準備程序期
    日中已就被訴事實為有罪之陳述，經告知被告簡式審判程序
    之旨後，被告及公訴人對於本件改依簡式審判程序審理亦均
    表示無意見，是本院即依前揭刑事訴訟法規定，裁定本件進
    行簡式審判程序，附此敘明。另依「法院辦理刑事訴訟案件
    應行注意事項」第144 點之規定，有罪判決書應記載之「犯
    罪事實」，係指符合犯罪構成要件之具體社會事實，如被告
    犯罪之時間、地點、手段以及其他該當於犯罪構成要件而足
    資認定既判力範圍之具體社會事實。至於構成要件以外之其
    他適用法律事實，例如刑法總則之加重或減輕事由，可無須
    在「犯罪事實」欄中記載。爰依上開規定記載本件犯罪事實
    欄，併此敘明。
據上論斷，應依刑事訴訟法第273 條之1 第1 項、第299 條第1
項前段，毒品危害防制條例第10條第1 項，刑法第11條前段、第
47條第1 項，判決如主文。
本案經檢察官王家春到庭執行職務。
中    華    民    國    97    年    11    月    5     日
                  刑事第二十庭  法  官  汪怡君
以上正本證明與原本無異
如不服本判決應於送達後10日內向本院提出上訴狀
                                書記官  田世杰
中    華    民    國    97    年    11    月    5     日
附錄本案論罪科刑法條全文：
毒品危害防制條例第10條
施用第一級毒品者，處六月以上五年以下有期徒刑。
施用第二級毒品者，處三年以下有期徒刑。


司法院資訊處製作；財團法人民間司法改革基金會備份。
